【裁判字號】    98,交上訴,485
【裁判日期】    980325
【裁判案由】    肇事逃逸罪
【裁判全文】
臺灣高等法院臺中分院刑事判決       98年度交上訴字第485號
上  訴  人
即  被  告  丁○○
                      1號7樓.
上列上訴人因肇事逃逸罪案件，不服臺灣臺中地方法院97年度交
訴字第137號中華民國97年11月24日第一審判決（起訴案號：臺
灣臺中地方法院檢察署97年度偵字第8247號），提起上訴，本院
判決如下：
    主  文
原判決撤銷。
丁○○駕駛動力交通工具肇事，致人受傷而逃逸，處有期徒刑陸
月，如易科罰金，以新台幣壹仟元折算壹日。
    犯罪事實
一、丁○○於民國九十六年十一月十七日下午十一時許，駕駛車
    牌號碼ＣＮ—七一八０號自小客車，沿臺中市○區○○○路
    由北往南方向行駛，嗣於同日下午十一時五分許，行經十甲
    東路五八三號前，理應注意車前狀況，隨時採取必要安全措
    施，而依當時情形並無不能注意之情事，竟疏未注意及此，
    自後方追撞同向行駛，由丙○○所騎乘附載乙○○之車牌號
    碼ＭＸ二—一八０號機車後，又偏右行駛而擦撞丙○○所騎
    乘之機車，使丙○○及乙○○人車倒地，致丙○○因此受有
    右腳腳指受傷、乙○○則受有背部挫傷併左側坐骨神經受損
    等傷害（過失傷害部分因告訴人等撤回告訴，業據原審判決
    不受理確定）。詎丁○○於駕車肇事，致丙○○、乙○○二
    人受傷後，竟未採取必要之救護措施，即擅自駕車逃離現場
    。
二、案經丙○○、乙○○訴由臺中市警察局第三分局報請臺灣臺
    中地方法院檢察署檢察官偵查起訴。
    理    由
一、按被告以外之人於審判外之陳述，雖不符刑事訴訟法第159
    條之1、159條之2、159條之3、159條之4等規定，而經當事
    人於審判程序同意作為證據，法院審酌該言詞陳述或書面陳
    述作成時之情況，認為適當者，亦得為證據。當事人、代理
    人或辯護人於法院調查證據時，知有第159條第1項不得為證
    據之情形，而未於言詞辯論終結前聲明異議者，視為有前項
    之同意，刑事訴訟法第159條之5定有明文。本件被告於本院
    審理時，就證人陳傳元等人於審判外之陳述部分，未就其證
    據能力聲明異議，本院審酌該言詞陳述作成時之情況，並查
    無其他不法之情狀，足認為得為本案之證據，依刑事訴訟法
    第159條之5之規定，有證據能力，合先說明。
二、訊據被告丁○○對於前揭時、地擦撞告訴人丙○○、乙○○
    所騎乘之機車後，未下車處理，仍駛離現場之事實坦承不諱
    ，雖矢口否認有肇事逃逸犯行，辯稱：車禍肇事發生時，伊
    所駕駛小客車之車窗閉鎖，所發生之擦撞，擦痕淺，音量甚
    小，被告因此未能警覺致未下車處理，非肇事逃逸云云。
三、本院查：
  (一)被告於97年8月19日、同年11月3日原審法院行準備程序時，
    明確就檢察官起訴之過失傷害及肇事逃逸犯行為自白，核與
    證人即告訴人丙○○及乙○○分別於警詢及偵查中所述情節
    互核相符，並有道路交通事故現場圖、道路交通事故調查報
    告表(一)(二)、診斷證明書一張、臺中市○○○道路交通事故談
    話紀錄表、車籍查詢基本資料詳細畫面及現場照片附卷足佐
    。
  (二)證人陳傳元於檢察官偵訊時，就所目睹肇事經過證稱：伊當
    日騎機車走在十甲東路上，被告所駕駛之車輛有一點蛇行，
    在行經十甲東路與東英九街口時，差一點撞到伊，而在行經
    東英八街口時即撞到告訴人等，伊記下車牌號碼；嗣被告所
    駕駛之小客車在十甲東路與旱溪街路口有停下來，伊騎機車
    過去看被告車子並核對車號；「（問：當時被告是否有可能
    不知道發生車禍？）答：應該會知道，因為他是把機車夾在
    2台車中間，撞擊的力道，他應該會知道」「是我報警並叫
    救護車的」等語。
    是被告於原審法院準備程序所為之自白應與事實相符。其嗣
    後所辯，不知肇事云云應係卸責之詞，難以採信。本件事證
    明確，被告犯行應堪認定。
四、核被告所為，係犯刑法第185條之4之肇事逃逸罪。惟查：被
    告與告訴人等已於原審97年11月24日判決後之同年月26日達
    成和解，並給付新台幣20萬元完畢，告訴人等因此撤回過失
    傷害之告訴，原審法院就此部分為不受理判決確定等情，有
    車禍事件和解書及判決書附卷可查，原審未及審酌尚有未洽
    ，爰審酌被告之素行、犯罪之動機、告訴人二人受傷之程度
    ，犯罪後態度等一切情狀，量處如主文所示之刑，並諭知易
    科罰金之折算標準。
五、據上論結，應依刑事訴訟法第369條第1項前段、第364條、
    第299條第1項前段，刑法第185條之4、第41條第1項，罰金
    罰鍰提高標準條例第1條前段，判決如主文。
本案經檢察官甲○○到庭執行職務。
中    華    民    國    98    年    3    月     25    日
            刑事第四庭    審判長法  官  洪   耀   宗
                                法  官  蔡 王 金  全
                                法  官  劉   登   俊
以上正本證明與原本無異。
如不服本判決應於收受送達後十日內向本院提出上訴書狀，其未
敘述上訴理由者，並得於提起上訴後十日內向本院補提理由書（
均須按他造當事人之人數附繕本）「切勿逕送上級法院」。
                                書記官  粘   銘   環
中    華    民    國    98    年    3     月    25    日


司法院資訊處製作；財團法人民間司法改革基金會備份。
